【裁判字號】    95,上訴,408
【裁判日期】    950404
【裁判案由】    毒品危害防制條例
【裁判全文】
臺灣高等法院臺中分院刑事判決         95年度上訴字第408號
上  訴  人
即  被  告  甲○○
上列上訴人因違反毒品危害防治條例案件，不服臺灣南投地方法
院94年度訴字第568號，中華民國94年12月29日第一審判決 （起
訴案號：臺灣南投地方法院檢察署94年度毒偵字第1004號），及
移送併辦（臺灣南投地方法院檢察署95年度毒偵字第395號），
提起上訴，本院判決如下：
    主  文
上訴駁回。
    事  實
一、甲○○前於民國（下同）91年間因施用第一級毒品海洛因及
    第二級毒品安非他命案件，經臺灣南投地方法院分別判決有
    期徒刑8月、5月，合併定應執行刑1年1月確定，甫於 93年7
    月31日執行完畢。又因同一施用第一級毒品海洛因及第二級
    毒品安非他命案件，經同法院裁定令入臺灣臺中戒治處所施
    以強制戒治 1年，復經同法院裁定停止戒治，所餘戒治期間
    付保護管束，於 92年7月15日執行期滿完畢。詎甲○○竟不
    知戒絕毒癮，於前開強制戒治執行完畢釋放後之 5年內，復
    基於施用第一級毒品海洛因之概括犯意，自 94年7月18日某
    日起至94年7月19日上午9時許止，在南投縣埔里鎮大城里大
    成一巷39號住所等處，以針筒注射右手臂方式，連續施用第
    一級毒品海洛因4次，嗣於94年7月19日下午11時30分許，為
    警在南投縣埔里鎮○○路○段625號前查獲，並當場扣得第一
    級毒品海洛因1包含袋重計0.2公克。其尿液經警採送驗結果
    ，呈嗎啡陽性反應，始發覺上情。
二、案經南投縣政府警察局埔里分局報告偵辦。
    理  由
一、訊據被告甲○○對前揭連續施用第一級毒品海洛因之犯行坦
    承不諱，且被告之尿液經警於 94年7月19日中午12時50分許
    採送檢驗結果，呈嗎啡陽性反應，有詮昕科技股份有限公司
    出具之94年8月9日編號00000000號濫用藥物尿液檢驗報告 1
    紙在卷可稽，並有第一級毒品海洛因1包含袋重計0.2公克扣
    案可資佐證，足徵被告於前揭時點，有連續施用第一級毒品
    海洛因之犯行。又被告前於91年間因施用第一級毒品海洛因
    及第二級毒品安非他命案件，曾受強制戒治之執行，於92年
    7月15 日執行期滿完畢，有刑案資料查註紀錄表及全國施用
    毒品案件紀錄表各1份附卷可憑，被告於5年內再犯本件連續
    施用第一級毒品海洛因案件，事證明確，被告犯嫌堪予認定
    。
二、核被告甲○○所為，係犯毒品危害防治條例第10條第1 項之
    施用第一級毒品海洛因之罪嫌。被告非法施用第一級毒品海
    洛因前之非法持有第一級毒品海洛因之低度行為，應為非法
    施用第一級毒品海洛因之高度行為所吸收，不另論罪。被告
    先後 4次施用第一級毒品海洛因之行為，時間緊接，所犯係
    犯罪構成要件相同之罪，顯係基於概括犯意反覆為之，應依
    刑法第56條連續犯之規定，論以一罪，並加重其刑。又被告
    前於91間因施用第一級毒品海洛因及第二級毒品安非他命案
    件，曾受有期徒刑1年1月之執行，逾 93年7月31日執行完畢
    ，有刑案資料查註紀錄表1份在卷可參，被告於5年內再犯本
    件有期徒刑以上之罪，為累犯，應依法遞加重其刑。原審依
    毒品危害防制條例第10條第1項、第18條第1項前段，刑法第
    11條前段、第56條、第47條、第38條第1項第2款，審酌被告
    犯罪之動機、目的、方法、手段、所生危害，其前有犯罪記
    錄，品行不佳，復因施用毒品，經送戒毒處分後，卻仍未能
    改其施用毒品之惡習，顯係欠缺戒除毒癮之決心，難予輕縱
    ，及其犯後對其犯行坦白承認，態度尚稱良好等一切情狀，
    分別量處如原審主文所示之刑。同時說明扣案海洛因（淨重
    0.03公克） 係毒品危害防治條例第2條第2項第1款所規定之
    第一級毒品，不得非法製造、運輸、販賣、持有、施用及轉
    讓，係屬違禁物，爰依毒品危害防治條例第18條第1 項前段
    規定，宣告沒收銷毀之。包裝空袋壹個（即包裝前開第一級
    毒品海洛因所使用），係被告所有且供其施用第一級毒品犯
    罪所用之物，業據其自承在卷，爰依刑法第38條第1項第2款
    之規定，宣告沒收。核其認事用法，並無不合，被告上訴意
    旨請求將事後查獲事實併辦審理云云，惟移送併辦事實與本
    件並非屬裁判上一罪，理由容後敘明，被告上訴非有理由，
    應予駁回。本件原審判決日期係民國94年12月29日，而移送
    併辦（臺灣南投地方法院檢察署95年度毒偵字第395號） 被
    告犯罪時間在民國95年2月7日，係在原審判決之後，固此移
    送併辦部分與本案即無連續犯之裁判上一罪關係，自不得併
    案審理，應退回移送單位處理，併此說明。
三、據上論斷，應依刑事訴訟法第368條，判決如主文。
本案經檢察官乙○○到庭執行職務。
中    華    民    國    95    年    4     月    4     日
              刑事第六庭  審判長法  官  李  文  雄
                                法  官  邱  顯  祥
                                法  官  劉  連  星
上列正本證明與原本無異。
如不服本判決應於收受送達後十日內向本院提出上訴書狀，其未
敘述上訴之理由者並得於提起上訴後十日內向本院補提理由書（
均須按他造當事人之人數附繕本）。
                                書記官  陳  秀  真
中    華    民    國    95    年    4     月    4     日
附錄：本案論罪科刑法條全文
毒品危害防制條例第10條：
施用第一級毒品者，處 6 月以上 5 年以下有期徒刑。
施用第二級毒品者，處 3 年以下有期徒刑。
                                                      Ｒ


司法院資訊處製作；財團法人民間司法改革基金會備份。
